# 关于长投和被投资企业实收资本的问题

提问人：许留山 时间：2020-01-16 16:00:38
最近审计遇到一个问题，劳烦各位大佬帮小弟看看：
我做了数据简化：
A企业出 50 万美元，B企业出 50 万美元，各占股权50%一起成立 甲公司 。但是由于投出时间不一样，甲公司实收A折合RMB 300万（汇率 6 ），实收B RMB 350万（汇率 7 ），这时甲公司实收资本 650 万。
A企业入账的时候挂账长期股权投资-成本 300 万。
那么，假设A采用“权益法”
现在A的长投挂账 300 万，需不需要在期末做损益调整，调到 （300+350）*50%=325万根据权益法的概念：权益法，是指投资以初始投资成本计量后，在投资持有期间根据投资企业享有被投资单位所有者权益份额的变动对投资的账面价值进行调整的方法。
因被投资企业的权益为 650 万，我在纠结A企业要不要根据基础概念调增 25 万，计入资本公积

回答人：chenyiwei
可以这样理解，如果这部分权益由股东双方按出资比例共享，则在权益法核算中应按照《企业会计准则第 2 号——长期股权投资（ 2014 年修订）》第十一条关于“投资方对于被投资单位除净损益、其他综合收益和利润分配以外所有者权益的其他变动，应当调整长期股权投资的账面价值并计入所有者权益”的规定，借记“长期股权投资——其他权益变动”25万元，贷记“资本公积——其他资本公积”25万元。该项资本公积可在后续处置该合营企业股权时转入损益。